臺灣新北地方法院板橋簡易庭小額民事判決
110年度板小字第3743號
原      告  摩根聯邦資產管理股份有限公司

法定代理人  李文明  
訴訟代理人  呂明憲  
            蔡宛芸  
            楊仁傑  
被      告  楊立功  
上列當事人間請求給付信用卡帳款事件，本院於中華民國111年1
月24日言詞辯論終結，判決如下：
    主      文
被告應給付原告新臺幣陸萬叁仟壹佰捌拾貳元，及其中新臺幣伍
萬玖仟柒佰叁拾貳元自民國九十五年九月二十六日起至民國一○
四年八月三十一日止，按週年利率百分之十九點七一計算之利息
，及自民國一○四年九月一日起至清償日止，按週年利率百分之
十五計算之利息。
訴訟費用新臺幣壹仟元由被告負擔。
本判決得假執行。
    事實及理由
一、原告主張：被告前向聯邦商業銀行股份有限公司（下稱聯邦
    銀行）申請信用卡（下稱系爭信用卡）使用，被告依約得於
    財團法人聯合信用卡中心等之特約商店記帳消費，但應於次
    月繳款截止日前清償，逾期應按週年利率19.71%計付利息。
    詎被告迄至民國95年9月25日止，尚積欠原告信用卡帳款63,
    182元(本金59,732元、利息2,250元、違約金1,200元)。爰
    依信用卡使用契約之法律關係，請求被告清償債務等語。並
    聲明判決如主文所示。
二、被告則以：信用卡申請書為被告親簽，但對於原告請求數額
    有意見，被告僅希望求證等語資為抗辯。
三、本件原告主張之事實，業據其提出與其所述相符之債權讓與
    證明書、自由時報、信用卡申請書、信用卡約定條款、信用
    卡相關費用查詢暨歷史帳單等件為證（見本院卷第11-24頁
    ），被告並不爭執對於信用卡申請書為其親簽，至被告對於
    原告請求款項有所爭執云云，惟未能舉證以實其說，參以
　　被告於本院言詞辯論時稱：系爭信用卡95年6月間消費係在
    中國境內消費，核與原告所提系爭信用卡歷史帳單查詢相符
    （見本院卷第58頁；第76頁），堪認被告親自或授權他人持
    系爭信用卡消費而生信用卡帳款，被告上開所辯，尚難憑採
    。從而，原告請求被告給付如主文所示，為有理由，應予准
    許。
四、本件係就民事訴訟法第436條之 8第1項訴訟適用小額程序所
    為被告敗訴之判決，爰依民事訴訟法第 436條之20規定，職
    權宣告假執行。五、訴訟費用負擔之依據：民事訴訟法第78
    條。本件訴訟費用額，依後附計算書確定如主文所示之金額
    。
中　　華　　民　　國　　111 　年　　2 　　月　　11　　日
　　　　　　臺灣新北地方法院板橋簡易庭
　　　　　　　　　　　　　　　法  官  吳孟竹
計  算    書
項        目          金      額（新臺幣）      備    註
第一審裁判費               1,000元
合        計               1,000元
以上為正本係照原本作成。
對於本件判決如有不服，應於收受送達後20日內向本院提出上訴
書狀，上訴於本院合議庭，並按他造當事人之人數附具繕本。當
事人之上訴，非以判決違背法令為理由不得為之，上訴狀應記載
上訴理由，表明下列各款事項：
（一）原判決所違背之法令及其具體內容。
（二）依訴訟資料可認為原判決有違背法令之具體事實。
如未於上訴後20日內補提合法上訴理由書，法院得逕以裁定駁回
上訴。
中　　華　　民　　國　　111 　年　　2 　　月　　11　　日
                              書記官  呂亞馨